臺灣臺中地方法院刑事判決　　　　　　 100年度易字第2052號
公　訴　人　臺灣臺中地方法院檢察署檢察官
被　　　告　黃賢志
上列被告因竊盜案件，經檢察官提起公訴（100 年度偵字第3505
5 號），被告於本院準備程序中就被訴之事實為有罪之陳述，經
本院合議庭裁定由受命法官獨任進行簡式審判程序審理，判決如
下：
    主          文
黃賢志犯竊盜罪，累犯，處有期徒刑月，如易科罰金，以新臺
幣壹仟元折算壹日。
    犯罪事實及理由
壹、程序方面
    按刑事訴訟法第273 條之1第1項規定：除被告所犯為死刑、
    無期徒刑、最輕本刑為3 年以上有期徒刑之罪或高等法院管
    轄第一審案件者外，於審判期日前之程序進行中，被告先就
    被訴事實為有罪之陳述時，審判長得告知被告簡式審判程序
    之旨，並聽取當事人、代理人、辯護人及輔佐人之意見後，
    裁定進行簡式審判程序。查本案被告黃賢志被訴竊盜案件，
    非前開不得進行簡式審判程序之案件，經被告於本院行準備
    程序時就被訴之事實為有罪之陳述，且經本院告知被告簡式
    審判程序之旨，聽取被告及檢察官之意見後，爰依刑事訴訟
    法第273條之1 第1項規定裁定改依簡式審判程序審判之，先
    予敘明。
貳、實體方面
一、犯罪事實：
（一）黃賢志於民國89年間，因竊盜案件，經本院以89年度易字
      第2978號判處有期徒刑1年6月確定；又因妨害公務案件，
      經本院以90年度易字第2356號判處有期徒刑6 月確定，嗣
      經本院以90年度聲字第3937號裁定合併應執行有期徒刑 1
      年10月確定，於91年6 月11日假釋付保護管束。惟其於前
      開保護管束期間，因竊盜案件經本院以92年度中簡上字第
      12號判決處以有期徒刑1年4月確定；又因違反毒品危害防
      制條例案件，經本院以92 年訴字第783號判決處以有期徒
      刑8 月確定；復因違反毒品危害防制條例案件，經本院以
      92 年易字第2596號判決處以有期徒刑1年確定，上開三案
      經本院以93 年度聲字第272號裁定合併應執行有期徒刑 2
      年9 月確定，前揭假釋亦經法院裁定撤銷，其殘刑3月又4
      日與前述有期徒刑2年9月接續執行，於95年6月14日假釋
      付保護管束；然其又於假釋期間，違反毒品危害防制條例
      案件，經本院以95年度訴字第3220號判決處以有期徒刑10
      月確定，並由本院以96年度聲減字第3280號裁定減為有期
      徒刑5 月確定，前揭假釋又經法院裁定撤銷；且因竊盜案
      件，經本院於95年11月22日以95年度中簡字第3313號判處
      拘役40日確定，上開施用毒品及竊盜2案復經本院於96年8
      月13日以96 年度聲減字第3280號分別減為有期徒刑5月、
      拘役20日確定（拘役部分已因羈押折抵刑期期滿），經接
      續執行前開殘刑3月20日（原於96 年12月12日縮刑期滿）
      ；惟其於96年間因竊盜案件，經本院於96年6月7日以96年
      度中簡字第728號判處有期徒刑4月，於96 年7月16日確定
      ，於97年4月29日經本院以97年度聲減字第549號減為有期
      徒刑2月，並與上開因施用毒品案件已減為有期徒刑5月之
      罪，定應執行刑有期徒刑6月，於97 年5月7日確定；又於
      97年間因竊盜案件，經本院於97 年5月30日以97年度中簡
      字第864號判處有期徒刑4月，於97 年7月7日確定；因2次
      施用毒品案件，經本院於97 年6 月27日以97 年度訴字第
      2485號判處有期徒刑11月、11月，定應執行刑有期徒刑 1
      年7月，於97 年7月17日確定，前開竊盜與2次施用毒品案
      件，經本院於97年9月8日以97年度聲字第3686號定應執行
      刑有期徒刑1 年1 1月確定；又因竊盜案件，經本院於 98
      年1月15日以98年度中簡字第13號判處有期徒刑5月，於98
      年3月30日確定；因加重竊盜案件，經本院於98年2月27日
      以98年度易字第265號判處有期徒刑7月，於98年4月3日確
      定，上開竊盜、毒品數罪，經本院於98年6月8日以98年度
      聲字第2055號裁定，合併定應執行刑為有期徒刑2年8月確
      定，經與上開因施用毒品及竊盜案件定應執行刑有期徒刑
      6月接續執行，於99 年11月17日因縮短刑期假釋付保護管
      束出監，觀護結束日100年1月12日縮刑期滿執行完畢（於
      本件構成累犯）。
（二）猶黃賢志猶不知悔改，竟意圖為自己不法之所有，於 100
      年1 月17日上午10時許，在臺中市○○區○○路47巷46號
      之「久川養菌場」內，徒手竊取久川養菌場廠長吳瑞意所
      管領價值不詳之銅管1 批，並將之放置於路邊拾得之麻布
      袋內。得手後，正將前開內含銅管1批之麻布袋搬出該久
      川養菌場外之際，適為鄰居戴添來發現，黃賢志旋即將該
      銅管1批連同麻布袋棄置現場，並騎乘車牌號碼VOU-109號
      輕型機車離開現場。嗣吳瑞意經由戴添來告知此事後即報
      警處理，為警循線查獲上情。
（三）案經臺中市政府警察局霧峰分局報告臺灣臺中地方法院檢
      察署檢察官偵查後起訴。
二、上開犯罪事實，業據被告黃賢志於警詢時、偵查中、本院行
    準備程序及審理時坦承不諱，核與證人戴添來警詢時、證人
    吳瑞意警詢時、偵查中證述情節相符，並有監視錄影畫面 2
    張及本案現場照片6 張存卷可佐，足認被告之任意性自白核
    與事實相符。本案事證明確，被告犯行堪以認定，應依法論
    處。
三、核被告黃賢志所為，係犯刑法第320條第1項之竊盜罪。又被
    告有如犯罪事實欄所載之前案及刑之執行紀錄，有臺灣高等
    法院被告全國前案紀錄表及臺灣臺中地方法院檢察署刑案資
    料查註紀錄表在卷可查，被告於前案執行完畢5 年內，故意
    再犯本件有期徒刑以上之罪，為累犯，依刑法第47條第1 項
    之規定，加重其刑。爰審酌被告素行不佳，且正值壯年，身
    強力壯，不思循正途以謀正當利益，竟為私利，見他人財物
    即起意行竊，缺乏對他人財產權須予以尊重之觀念，惟衡酌
    被告於本案所竊得之銅管1 批，事後因遭他人發現而棄置現
    場，所侵害他人之財產法益程度非重，且被告犯後於偵審中
    均坦承犯行之犯罪後態度，及被告之犯罪之目的、手段、智
    識程度，前案關於竊盜相關案件遭判決之刑度等一切情狀，
    量處如主文所示之刑，並諭知易科罰金之折算標準，以資懲
    儆。至公訴人雖具體求處被告有期徒刑6 月，惟查被告係因
    一時貪念而徒手竊取前揭銅管1 批，其手段尚屬平和，且前
    揭銅管1 批事後遭被告棄置現場，而未使本案被害人受有損
    失，是被告犯罪所致具體危害非至鉅大，本院於考量被告上
    開犯罪情節及其餘情狀後，認對被告處予如主文所示之刑罰
    ，已足收懲儆之效，是公訴人具體求刑之刑度範圍尚嫌過重
    ，併述明之。
據上論斷，應依刑事訴訟法第273 條之1 第1 項、第299 條第1
項前段，刑法第320條第1項、第47條第1項、第41條第1項前段，
刑法施行法第1條之1第1項、第2項前段，判決如主文。
本件經檢察官廖聖民到庭執行職務。
中    華    民    國   100    年    9     月    26    日
                  刑事第二庭  法  官  潘曉玫
以上正本證明與原本無異。
如不服本判決應於收受判決後10日內向本院提出上訴書狀，並應
敘述具體理由；其未敘述上訴理由者，應於上訴期間屆滿後20日
內向本院補提理由書狀(均須按他造當事人之人數附繕本)「切勿
逕送上級法院」。
告訴人或被害人對於判決如有不服具備理由請求檢察官上訴者，
其上訴期間之計算係以檢察官收受判決正本之日期為準。
                              書記官  張齡方
中    華    民    國   100    年    9     月    26    日
附錄本案論罪科刑法條全文
中華民國刑法第320條
（普通竊盜罪、竊佔罪）
意圖為自己或第三人不法之所有，而竊取他人之動產者，為竊盜
罪，處5  年以下有期徒刑、拘役或 5 百元以下罰金。
意圖為自己或第三人不法之利益，而竊佔他人之不動產者，依前
項之規定處斷。
前二項之未遂犯罰之。